【裁判字號】    98,訴,937
【裁判日期】    981021
【裁判案由】    毒品危害防制條例
【裁判全文】
臺灣基隆地方法院刑事判決               98年度訴字第937號
公  訴  人  臺灣基隆地方法院檢察署檢察官
被      告  甲○○
上列被告因違反毒品危害防制條例案件，經檢察官提起公訴（98
年度毒偵字第1480號），被告並為有罪陳述，本院合議庭乃裁定
由受命法官獨任以簡式審判程序進行審理，並判決如下：
    主  文
甲○○施用第一級毒品，累犯，處有期徒刑柒月；又施用第二級
毒品，累犯，處有期徒刑參月。應執行有期徒捌月。
    事  實
一、甲○○前因初犯施用毒品案件，經觀察、勒戒後，認無繼續
    施用毒品之傾向，於民國87年7 月16日經釋放出所，並由本
    院於87年7 月17日，以87年度易緝字第33號判決免刑確定；
    又於前揭觀察、勒戒執行完畢經釋放出所後5 年內，再犯施
    用毒品案件，經觀察、勒戒後，仍認無繼續施用毒品之傾向
    ，於88年6 月15日經釋放出所，並由臺灣基隆地方法院檢察
    署檢察官以88年度偵緝字第212 號為不起訴處分確定；又再
    因施用毒品案件，經法院裁定強制戒治（俟90年3 月24日執
    行完畢），並經本院以88年度易字第427 號判決有期徒刑5
    月確定；又因持有第一級毒品案件，經本院以89年度瑞簡字
    第96號判決有期徒刑4 月確定，上揭2 案嗣經本院以90年度
    聲字第328 號裁定應執行有期徒刑7 月確定，後於90年10月
    23日執行完畢。復因犯施用毒品案件，經本院以95年度訴字
    第25號判決有期徒刑8 月、6 月，應執行有期徒刑1 年確定
    ；再因施用毒品案件，由本院以95年度訴字第500 號判決有
    期徒刑8 月、3 月，應執行有期徒刑10月確定。所犯上揭2
    案，經本院以95年度聲字第863 號裁定應執行有期徒刑1 年
    9 月確定（嗣經本院以96年度聲減字第82號裁定減刑後應執
    行有期徒刑10月15日），而於96年7 月16日執行完畢。
二、詎其猶未戒除毒癮，復基於施用第一級海洛因之犯意，於98
    年7 月15日18時許，在其臺北縣瑞芳鎮○○路27巷50號住處
    ，以針筒注射方式，施用第一級毒品海洛因1 次；另基於施
    用第二級毒品甲基安非他命之犯意，於同日施用海洛因後，
    在上址住處，復將甲基安非他命放置於鋁箔紙上燒烤方式，
    施用第二級毒品甲基安非他命1 次。嗣於98年7 月16日18時
    許，在基隆市信義區○○○路140 之1 號3 樓為警查獲，經
    其同意由警員採其尿液，送驗結果呈嗎啡、甲基安非他命陽
    性反應，而悉上情。
三、案經基隆市警察局第四分局報請臺灣基隆地方法院檢察署檢
    察官偵查起訴。
    理  由
一、本件被告所犯者非為死刑、無期徒刑、最輕本刑為3 年以上
    有期徒刑之罪或高等法院管轄第一審案件，其於準備程序進
    行中，先就被訴事實為有罪之陳述，經告知其簡式審判程序
    之旨，並聽取公訴人及被告之意見後，本院依刑事訴訟法第
    273 條之1 第1 項之規定，裁定由受命法官獨任進行簡式審
    判程序，且依同法第273 條之2 規定，簡式審判程序之證據
    調查，不受第159 條第1 項、第161 條之2 、第161 條之3
    、第163 條之1 及第164 條至第170 條規定之限制，合先敘
    明。
二、上開事實，業據被告於本院準備程序及審理中坦承在卷，而
    被告於為警所採集之尿液經送驗結果，呈嗎啡、甲基安非他
    命陽性反應，此有臺灣尖端先進生技醫藥股份有限公司濫用
    藥物尿液檢驗報告、基隆市警察局第四分局偵辦毒品案件尿
    液檢體對照表各1 份附卷可稽。是被告自白與事實相符，足
    以採信。再被告有如事實欄一所載施用毒品之前案紀錄，此
    有臺灣高等法院被告前案紀錄表在卷足憑，從而，被告既曾
    於初次觀察、勒戒後「五年內再犯」，且經法院判處罪刑確
    定，竟又再次於如事實欄二所示之時間，施用第一級、第二
    級毒品，即非屬毒品危害防制條例第20條第3 項所定「五年
    後再犯」之情形，從而，檢察官依法逕行起訴，於法要無不
    合。綜上所陳，本案事證明確，被告施用第一級毒品、第二
    級毒品犯行，洵堪認定，應依法論科。
三、查海洛因、甲基安非他命分係毒品危害防制條例第2條第2項
    第1款、第2款所定之第一級、第二級毒品，被告施用第一級
    毒品海洛因、第二級毒品甲基安非他命之行為，核係犯毒品
    危害防制條例第10條第1項、第2項之施用第一級、第二級毒
    品罪。被告因施用而持有第一級毒品海洛因及第二級毒品甲
    基安非他命之低度行為，應為施用第一級、第二級毒品之高
    度行為所吸收，不另論罪。被告所犯上開2 罪，犯意各別，
    行為不同，應予分論併罰。被告有如上揭事實欄一所載之犯
    罪科刑及刑之執行情形，此有臺灣高等法院被告前案紀錄表
    在卷可考，其於前案有期徒刑執行完畢或受一部之執行而赦
    免後，5 年以內，故意再犯本件最重本刑有期徒刑以上之2
    罪，為累犯，均應依刑法第47條第1 項規定加重其刑。爰審
    酌被告犯罪之動機、曾有施用毒品之前科仍不知戒除，惟犯
    罪後坦承犯行，且所犯之施用毒品犯行乃戕害自己身心健康
    ，並未危及他人等一切情狀，分別量處如主文所示之刑，併
    定其應執行之刑。
據上論斷，應依刑事訴訟法第273 條之1 第1 項、第299 條第1
項前段，毒品危害防制條例第10條第1 項、第2 項，刑法第11條
前段、第47條第1 項、第51條第5 款，判決如主文。
本案經檢察官乙○○到庭執行職務。
中    華    民    國    98    年    10    月    21    日
                  刑事第二庭法  官  黃梅淑
以上正本證明與原本無異。
如不服本判決應於收受本判決後10日內向本院提出上訴書狀，其
未敘述上訴理由者，並得於提起上訴後10日內向本院補提理由書
狀（均須按他造當事人之人數附繕本。）「切勿逕送上級法院」
中    華    民    國    98    年    10    月    21    日
                            書記官  盧鏡合
附錄論罪法條：
毒品危害防制條例第10條
施用第一級毒品者，處 6 月以上 5 年以下有期徒刑。
施用第二級毒品者，處 3 年以下有期徒刑。


司法院資訊處製作；財團法人民間司法改革基金會備份。
